<?xml version="1.0" encoding="utf-8"?>
<an:akomaNtoso xmlns:an="http://docs.oasis-open.org/legaldocml/ns/akn/3.0/CSD03" xmlns:xsi="http://www.w3.org/2001/XMLSchema-instance" xsi:schemaLocation="http://docs.oasis-open.org/legaldocml/ns/akn/3.0/CSD03 ../../Akoma/3.0/akomantoso30.xsd">
	
   
	<an:debate contains="originalVersion">
		
      
		<an:meta>
			
         
			<an:identification xmlns:si="http://www.senato.it/static/xml/def/1.0/sindisp.html" xmlns="http://docs.oasis-open.org/legaldocml/ns/akn/3.0/CSD03" source="#redattore">
				
            
				<an:FRBRWork>
					
               
					<an:FRBRthis value="http://dati.senato.it/osr/SOMMCOMM//2021-03-10/217/main"/>
					
               
					<an:FRBRuri value="http://dati.senato.it/osr/SOMMCOMM//2021-03-10/217"/>
					
               
					<an:FRBRdate date="2021-03-10" name="presentazione"/>
					
               
					<an:FRBRauthor href="#senato"/>
					
               
					<an:componentInfo/>
					
               
					<an:FRBRcountry value="ita"/>
					
               
					<an:FRBRsubtype value="SOMMCOMM"/>
					
               
					<an:FRBRnumber value="217"/>
					
               
					<an:FRBRname value="resoconto sommario di Commissione"/>
					
            
				</an:FRBRWork>
				
            
				<an:FRBRExpression>
					
               
					<an:FRBRthis value="http://dati.senato.it/osr/SOMMCOMM//2021-03-10/217/ita@/main"/>
					
               
					<an:FRBRuri value="http://dati.senato.it/osr/SOMMCOMM//2021-03-10/217/ita@"/>
					
               
					<an:FRBRdate date="2021-03-10" name="presentazione"/>
					
               
					<an:FRBRauthor href="#senato"/>
					
               
					<an:componentInfo/>
					
               
					<an:FRBRlanguage language="it"/>
					
            
				</an:FRBRExpression>
				
            
				<an:FRBRManifestation>
					
               
					<an:FRBRthis value="http://dati.senato.it/osr/SOMMCOMM//2021-03-10/217/ita@/main.xml"/>
					
               
					<an:FRBRuri value="http://dati.senato.it/osr/SOMMCOMM//2021-03-10/217/ita@.akn"/>
					
               
					<an:FRBRdate date="2021-03-10" name="presentazione"/>
					
               
					<an:FRBRauthor href="#redattore"/>
					
               
					<an:componentInfo/>
					
            
				</an:FRBRManifestation>
				
         
			</an:identification>
			
         
			<an:lifecycle source="#redattore">
				
            
				<an:eventRef source="#ro1" id="event1" date="2021-03-10"/>
				
         
			</an:lifecycle>
			
         
			<an:references source="#redattore">
				
            
				<an:original id="ro1" href="http://dati.senato.it/osr/SOMMCOMM//2021-03-10/217/ita@/main" showAs="generation"/>
				
            
				<an:TLCOrganization id="redattore" showAs="Servizio Informatica del Senato della Repubblica" href="/dati.senato.it/osr/Senato/Servizio Informatica"/>
				
            
				<an:TLCOrganization id="senato" showAs="Senato della Repubblica" href="/dati.senato.it/osr/Senato"/>
				
            
				<an:TLCOrganization id="commissione" showAs="" href="/dati.senato.it/osr/Senato"/>
				
            
				<an:TLCOrganization id="camera" showAs="Camera dei Deputati" href="/dati.senato.it/osr/Camera"/>
				
            
				<an:TLCRole id="d1e90a1327" href="http://dati.senato.it/osr/Incarico" showAs="PRESIDENTE"/>
				
            
				<an:TLCRole id="senatore" href="http://dati.senato.it/osr/Senatore" showAs="senatore"/>
				
            
				<an:TLCRole id="deputato" href="http://dati.senato.it/osr/Deputato" showAs="deputato"/>
				
            
				<an:TLCPerson id="p32677" href="http://dati.senato.it/osr/Persona/32677" showAs="PRESIDENTE"/>
				
            
				<an:TLCPerson id="p32612" href="http://dati.senato.it/osr/Persona/32612" showAs="D'ANGELO"/>
				
            
				<an:TLCPerson id="p25214" href="http://dati.senato.it/osr/Persona/25214" showAs="CALIENDO"/>
				
            
				<an:TLCPerson id="p32690" href="http://dati.senato.it/osr/Persona/32690" showAs="PILLON"/>
				
            
				<an:TLCPerson id="p29138" href="http://dati.senato.it/osr/Persona/29138" showAs="MIRABELLI"/>
				
            
				<an:TLCPerson id="p17542" href="http://dati.senato.it/osr/Persona/17542" showAs="BALBONI"/>
				
            
				<an:TLCPerson id="p32671" href="http://dati.senato.it/osr/Persona/32671" showAs="MODENA"/>
				
            
				<an:TLCPerson id="p25411" href="http://dati.senato.it/osr/Persona/25411" showAs="ROSSOMANDO"/>
				
            
				<an:TLCPerson id="p29076" href="http://dati.senato.it/osr/Persona/29076" showAs="CUCCA"/>
				
         
			</an:references>
			
      
		</an:meta>
		
      
		<an:coverPage>
			
         
			<an:p>SENATO DELLA REPUBBLICA</an:p>
			
         
			<an:p>Legislatura 18</an:p>
			
         
			<an:p>
				
            
				<an:docType>Resoconto di Commissione</an:docType>
				
         
			</an:p>
			
         
			<an:p/>
			
         
			<an:p>GIUSTIZIA (2ª)</an:p>
			
         
			<an:p>
				
            
				<an:docNumber>217</an:docNumber>
				
         
			</an:p>
			
         
			<an:container name="intervenuti" id="intervenuti">
				
            
				<an:p/>
				
         
			</an:container>
			
         
			<an:container name="presidenti" id="presidenti">
				
            
				<an:p>OSTELLARI</an:p>
				
         
			</an:container>
			
         
			<an:container name="gruppi" id="gruppi">
				
            
				<an:p/>
				
         
			</an:container>
			
      
		</an:coverPage>
		
      
		<an:debateBody title="Resoconto n.217 della legislatura 18">
			
         
			<an:debateSection id="d1e37" name="InizioSeduta">
				
            
				<an:narrative title="InizioSeduta">
					
               
					<an:recordedTime time="11:50:00"/>
					
               
					<an:i>La seduta inizia alle ore 11,50.</an:i>
					
            
				</an:narrative>
				
         
			</an:debateSection>
			 

         
			<an:debateSection id="sede-d1e43" name="IN SEDE REFERENTE">
				
            
				<an:heading id="h-d1e43">IN SEDE REFERENTE</an:heading>
				
             
            
				<an:debateSection id="d-d1e51" name="Malattia liberi professionisti">
					
               
					<an:heading id="h-d1e51">Malattia liberi professionisti</an:heading>
					
               
					<an:block name="Atto">
						
                  
						<an:docType>DDL</an:docType>
						
                  
						<an:docNumber>1474</an:docNumber>
						
                  
						<an:docTitle>
                           
                              Disposizioni per la sospensione della decorrenza di termini relativi ad adempimenti a carico del libero professionista in caso di malattia o di infortunio
                           
                        </an:docTitle>
						
                  
						<an:docProponent/>
						
                  
						<an:docStatus>(Rinvio del seguito dell'esame)</an:docStatus>
						
               
					</an:block>
					
                
               
					<an:speech by="#p32677" as="#d1e90a1327">
						
                  
						<an:from refersTo="#p32677"/>
						
                  
						<an:p>
							 Il 
							<an:ref id="d1e90" href="#p32677">
                        PRESIDENTE
                     </an:ref>
							 avverte che dal Ministro della pubblica amministrazione non è ancora giunto il riscontro richiesto in ordine ai soggetti da audire.
						</an:p>
						
               
					</an:speech>
					
               
					<an:speech by="#p32612" as="#d1e90a1327">
						
                  
						<an:from refersTo="#p32612"/>
						
                  
						<an:p>
							 Dopo interventi della relatrice 
							<an:ref id="d1e102" href="#p32612">
                        D'ANGELO
                     </an:ref>
							 (
							<an:i>M5S</an:i>
							) e del senatore 
							<an:ref id="d1e111" href="#p25214">
                        CALIENDO
                     </an:ref>
							 (
							<an:i>FIBP-UDC</an:i>
							), il 
							<an:ref id="d1e120" href="#p32677">
                        PRESIDENTE
                     </an:ref>
							 dichiara che anche l'atto endoprocedimentale 12 dicembre 2020 del Ministero della giustizia, citato nella relazione tecnica inviata dal Governo alla 5
							<an:sup>a</an:sup>
							 Commissione sul provvedimento in titolo, sarebbe di estrema utilità all'esame della Commissione.
						</an:p>
						
                  
						<an:p> Il sottosegretario SISTO si impegna a farlo pervenire alla Presidenza della Commissione.</an:p>
						
               
					</an:speech>
					
            
				</an:debateSection>
				
            
				<an:debateSection id="d-d1e136" name="(1438 e conn.) Modifiche alla disciplina sulla riforma organica della magistratura onoraria">
					
               
					<an:heading id="h-d1e136">(1438 e conn.) Modifiche alla disciplina sulla riforma organica della magistratura onoraria</an:heading>
					
               
					<an:block name="Atto">
						
                  
						<an:docType>DDL</an:docType>
						
                  
						<an:docNumber>1438</an:docNumber>
						
                  
						<an:docTitle>
                           
                              Modifiche alla disciplina sulla riforma organica della magistratura onoraria
                           
                        </an:docTitle>
						
                  
						<an:docProponent/>
						
                  
						<an:docStatus/>
						
               
					</an:block>
					
               
					<an:block name="Atto">
						
                  
						<an:docType>DDL</an:docType>
						
                  
						<an:docNumber>1516</an:docNumber>
						
                  
						<an:docTitle>
                           
                              Modifiche al decreto legislativo 13 luglio 2017, n. 116, recante riforma organica della magistratura onoraria ed altre disposizioni sui giudici di pace, nonché disciplina transitoria relativa ai magistrati onorari in servizio e introduzione delle tutele previdenziali
                           
                        </an:docTitle>
						
                  
						<an:docProponent/>
						
                  
						<an:docStatus/>
						
               
					</an:block>
					
               
					<an:block name="Atto">
						
                  
						<an:docType>DDL</an:docType>
						
                  
						<an:docNumber>1555</an:docNumber>
						
                  
						<an:docTitle>
                           
                              Modifiche alla legge 28 aprile 2016, n. 57 e al decreto legislativo 13 luglio 2017, n. 116, in materia di tutele dei magistrati onorari ed efficienza degli uffici giudiziari del giudice di pace e del tribunale
                           
                        </an:docTitle>
						
                  
						<an:docProponent/>
						
                  
						<an:docStatus/>
						
               
					</an:block>
					
               
					<an:block name="Atto">
						
                  
						<an:docType>DDL</an:docType>
						
                  
						<an:docNumber>1582</an:docNumber>
						
                  
						<an:docTitle>
                           
                              Modifiche al decreto legislativo 13 luglio 2017, n. 116, in materia di riforma della magistratura onoraria e attuazione del principio di ragionevole durata del processo
                           
                        </an:docTitle>
						
                  
						<an:docProponent/>
						
                  
						<an:docStatus/>
						
               
					</an:block>
					
               
					<an:block name="Atto">
						
                  
						<an:docType>DDL</an:docType>
						
                  
						<an:docNumber>1714</an:docNumber>
						
                  
						<an:docTitle>
                           
                              Modifiche alla disciplina sulla riforma organica della magistratura onoraria
                           
                        </an:docTitle>
						
                  
						<an:docProponent/>
						
                  
						<an:docStatus>(Rinvio del seguito dell'esame congiunto)</an:docStatus>
						
               
					</an:block>
					
               



 
               
					<an:speech by="#p32677" as="#d1e90a1327">
						
                  
						<an:from refersTo="#p32677"/>
						
                  
						<an:p>
							 Il 
							<an:ref id="d1e259" href="#p32677">
                        PRESIDENTE
                     </an:ref>
							 rileva che la 5
							<an:sup>a </an:sup>
							Commissione non si è ancora pronunciata e che è imminente la sentenza della Corte costituzionale sull'argomento affrontato dai disegni di legge in titolo.
						</an:p>
						
                  
						<an:p> Prende atto la Commissione ed il sottosegretario di Stato Sisto.</an:p>
						
               
					</an:speech>
					
            
				</an:debateSection>
				
            
				<an:debateSection id="d-d1e274" name="DDL N. 1662 - Delega processo civile">
					
               
					<an:heading id="h-d1e274">DDL N. 1662 - Delega processo civile</an:heading>
					
               
					<an:block name="Atto">
						
                  
						<an:docType>DDL</an:docType>
						
                  
						<an:docNumber>1662</an:docNumber>
						
                  
						<an:docTitle>
                           
                              Delega al Governo per l'efficienza del processo civile e per la revisione della disciplina degli strumenti di risoluzione alternativa delle controversie
                           
                        </an:docTitle>
						
                  
						<an:docProponent/>
						
                  
						<an:docStatus>(Seguito dell'esame e rinvio)</an:docStatus>
						
               
					</an:block>
					
                
               
					<an:narrative title="Fisionomia">
						
                  
						<an:i>Prosegue l'esame, sospeso nella seduta del 2 marzo.</an:i>
						
               
					</an:narrative>
					
               
					<an:speech by="#p32677" as="#d1e90a1327">
						
                  
						<an:from refersTo="#p32677"/>
						
                  
						<an:p>
							Il 
							<an:ref id="d1e319" href="#p32677">
                        PRESIDENTE
                     </an:ref>
							 propone di concludere la discussione generale e di fissare un termine per la presentazione degli emendamenti al prossimo 20 aprile, il che consentirebbe ai Gruppi ed al Governo di definire le rispettive posizioni ai fini della successiva discussione degli articoli e relativi emendamenti. 
						</an:p>
						
                  
						<an:p>Il sottosegretario SISTO ricorda che il Ministro della giustizia ha fissato per il 30 aprile la data finale per il processo di maturazione di una posizione condivisa del Governo, alla cui definizione potrà essere sicuramente utile il precedente deposito degli emendamenti da parte dei Gruppi.</an:p>
						
               
					</an:speech>
					
               
					<an:speech by="#p25214" as="#senatore">
						
                  
						<an:from refersTo="#p25214"/>
						
                  
						<an:p>
							Il senatore 
							<an:ref id="d1e334" href="#p25214">
                        CALIENDO
                     </an:ref>
							 (
							<an:i>FIBP-UDC</an:i>
							) richiede l'adozione di un metodo condiviso da parte dei Gruppi, che si giovi di una reale discussione generale, foriera di soluzioni concordate da parte della Commissione nel suo complesso.
						</an:p>
						
               
					</an:speech>
					
               
					<an:speech by="#p32690" as="#senatore">
						
                  
						<an:from refersTo="#p32690"/>
						
                  
						<an:p>
							Il senatore 
							<an:ref id="d1e349" href="#p32690">
                        PILLON
                     </an:ref>
							 (
							<an:i>L-SP-PSd'Az</an:i>
							) richiede una seduta appositamente dedicata alla discussione generale in modo che ogni Gruppo possa esprimere la sua posizione sul testo.
						</an:p>
						
               
					</an:speech>
					
               
					<an:speech by="#p29138" as="#senatore">
						
                  
						<an:from refersTo="#p29138"/>
						
                  
						<an:p>
							Il senatore 
							<an:ref id="d1e365" href="#p29138">
                        MIRABELLI
                     </an:ref>
							 (
							<an:i>PD</an:i>
							) ricorda che il testo deriva dal precedente Governo e che la scansione procedurale proposta dal Presidente e condivisa dal sottosegretario, consentirebbe ai Gruppi una più funzionale metodologia di lavoro.
						</an:p>
						
               
					</an:speech>
					
               
					<an:speech by="#p32612" as="#senatore">
						
                  
						<an:from refersTo="#p32612"/>
						
                  
						<an:p>
							La senatrice 
							<an:ref id="d1e380" href="#p32612">
                        D'ANGELO
                     </an:ref>
							 (
							<an:i>M5S</an:i>
							) concorda con la scansione proposta dal Presidente e dal Governo, dichiarando che la discussione degli emendamenti potrà comunque consentire ai Gruppi di pronunciarsi.
						</an:p>
						
               
					</an:speech>
					
               
					<an:speech by="#p17542" as="#senatore">
						
                  
						<an:from refersTo="#p17542"/>
						
                  
						<an:p>
							Il senatore 
							<an:ref id="d1e395" href="#p17542">
                        BALBONI
                     </an:ref>
							 (
							<an:i>FdI</an:i>
							) prende atto dell'assenza di unanimità tra i Gruppi e, pertanto, invita il Presidente a mantenere aperta la discussione generale. Peraltro, che il testo del disegno di legge del precedente Governo sia da rimaneggiare lo si apprende dalla stampa, mentre il rappresentante del Governo non ha ancora riferito alla Commissione sui contenuti delle intese che si sarebbero raggiunte a via Arenula: è una metodologia assai discutibile, rispetto alla quale si richiede di salvaguardare la funzione istituzionale della Commissione, che non può limitarsi a ratificare decisioni assunte altrove. 
						</an:p>
						
               
					</an:speech>
					
               
					<an:speech by="#p32677" as="#d1e90a1327">
						
                  
						<an:from refersTo="#p32677"/>
						
                  
						<an:p>
							Il 
							<an:ref id="d1e410" href="#p32677">
                        PRESIDENTE
                     </an:ref>
							 avverte che sul metodo di lavoro si è pronunciato il SOTTOSEGRETARIO presente in seduta, mentre la posizione del Ministro, sulle linee programmatiche del suo Dicastero, sarà espressa in una seduta della prossima settimana. Se sulla proposta procedurale non c'è accordo, dichiara che la discussione generale avrà luogo martedì prossimo, unitamente al parere sul &quot;Piano nazionale di ripresa e resilienza&quot;: in tale seduta sarà fissato il termine per la presentazione degli emendamenti, per la quale la data oggi ipotizzata non ha registrato dissensi.
						</an:p>
						
                  
						<an:p>Non facendosi osservazioni così resta stabilito.</an:p>
						
               
					</an:speech>
					
               
					<an:speech by="#p32671" as="#d1e90a1327">
						
                  
						<an:from refersTo="#p32671"/>
						
                  
						<an:p>
							Alla relatrice 
							<an:ref id="d1e425" href="#p32671">
                        MODENA
                     </an:ref>
							 (
							<an:i>FIBP-UDC</an:i>
							), che richiede dati statistici aggiornati, il sottosegretario SISTO dichiara la sua disponibilità, purché la richiesta pervenga mediante l'invio di un questionario scritto. Su richiesta della senatrice 
							<an:ref id="d1e434" href="#p25411">
                        ROSSOMANDO
                     </an:ref>
							 (
							<an:i>PD</an:i>
							) , il 
							<an:ref id="d1e443" href="#p32677">
                        PRESIDENTE
                     </an:ref>
							 precisa che alla redazione della richiesta concorreranno tutte e tre le correlatrici.
						</an:p>
						
                  
						<an:p>Il seguito dell'esame è quindi rinviato.</an:p>
						
               
					</an:speech>
					
            
				</an:debateSection>
				
            
				<an:p xmlns:si="http://www.senato.it/static/xml/def/1.0/sindisp.html" xmlns="http://docs.oasis-open.org/legaldocml/ns/akn/3.0/CSD03"/>
				
         
			</an:debateSection>
			
         
			<an:debateSection id="sede-d1e456" name="CONVOCAZIONE DI UN UFFICIO DI PRESIDENZA">
				
            
				<an:heading id="h-d1e456">CONVOCAZIONE DI UN UFFICIO DI PRESIDENZA</an:heading>
				
            
            
				<an:debateSection id="d-d1e464" name="">
					
               
					<an:heading id="h-d1e464"/>
					
                
               
					<an:speech by="#p32677" as="#d1e90a1327">
						
                  
						<an:from refersTo="#p32677"/>
						
                  
						<an:p>
							 Il 
							<an:ref id="d1e480" href="#p32677">
                        PRESIDENTE
                     </an:ref>
							 ravvisa, nella discussione testé svoltasi, elementi che giustificano l'immediata convocazione di un Ufficio di Presidenza integrato dai rappresentanti dei Gruppi, per la programmazione dei lavori.
						</an:p>
						
               
					</an:speech>
					
               
					<an:speech by="#p32612" as="#senatore">
						
                  
						<an:from refersTo="#p32612"/>
						
                  
						<an:p>
							 La senatrice 
							<an:ref id="d1e492" href="#p32612">
                        D'ANGELO
                     </an:ref>
							 (
							<an:i>M5S</an:i>
							) richiede che nel novero dei relatori sul PNRR sia incluso anche un componente del Gruppo Movimento 5 Stelle.
						</an:p>
						
               
					</an:speech>
					
               
					<an:speech by="#p29076" as="#senatore">
						
                  
						<an:from refersTo="#p29076"/>
						
                  
						<an:p>
							 Il senatore 
							<an:ref id="d1e507" href="#p29076">
                        CUCCA
                     </an:ref>
							 (
							<an:i>IV-PSI</an:i>
							) dichiara che anche il Gruppo Italia Viva-PSI avrebbe titolo ad un relatore sul PNRR. 
						</an:p>
						
               
					</an:speech>
					
               
					<an:speech by="#p32677" as="#d1e90a1327">
						
                  
						<an:from refersTo="#p32677"/>
						
                  
						<an:p>
							 Mentre sulle restanti questioni di programmazione deciderà l'Ufficio di Presidenza integrato, la questione sollevata dai senatori D'Angelo e Cucca attiene alle strette competenze del Presidente di Commissione e pertanto sarà definita immediatamente: l'integrazione, nel novero dei relatori, di ulteriori nominativi individuati tra i Gruppi non precedentemente in maggioranza è una scelta discrezionale che il Presidente della Commissione giustizia ha assunto, in riferimento a disegni di legge per i quali già in precedenza era stato nominato uno o più relatori. Sul PNRR, invece, la nomina è successiva alla costituzione del nuovo Governo ed è stata assunta, consapevolmente, individuando due soli relatori. Il 
							<an:ref id="d1e522" href="#p32677">
                        PRESIDENTE
                     </an:ref>
							 pertanto non accede alle richieste avanzate.
						</an:p>
						
                  
						<an:p> Non facendosi ulteriori osservazioni, l'Ufficio di Presidenza integrato dai rappresentanti dei Gruppi è convocato immediatamente alla fine della presente seduta. </an:p>
						

               
					</an:speech>
					
            
				</an:debateSection>
				
            
				<an:p xmlns:si="http://www.senato.it/static/xml/def/1.0/sindisp.html" xmlns="http://docs.oasis-open.org/legaldocml/ns/akn/3.0/CSD03"/>
				
         
			</an:debateSection>
			
         
			<an:debateSection id="d1e535" name="FineSeduta">
				
            
				<an:narrative title="FineSeduta">
					
               
					<an:recordedTime time="12:20:00"/>
					
               
					<an:i>La seduta termina alle ore 12,20.</an:i>
					
            
				</an:narrative>
				
         
			</an:debateSection>
			
      
		</an:debateBody>
		
   
	</an:debate>
	

</an:akomaNtoso>
